【裁判字號】    99,交聲,545
【裁判日期】    990611
【裁判案由】    違反道路交通管理處罰條例聲明異議
【裁判全文】
臺灣臺北地方法院交通事件裁定         99年度交聲字第545號
原處分機關  臺北市交通事件裁決所
異  議  人
即受處分人  甲○○
                      樓
上列異議人即受處分人因違反道路交通管理處罰條例案件，對於
臺北市交通事件裁決所中華民國99年4月9日所為之處分（原處分
案號：北市裁罰字第裁22-A1A139291號），聲明異議，本院裁定
如下：
    主  文
異議駁回。
    理  由
一、原處分機關處分意旨略以:異議人即受處分人甲○○於民國9
    9年1月26日15時15分許，駕駛車牌號碼7G-4028號自用小客
    車，在市○○道下之迴轉道迴轉時，未禮讓直行於幹線道上
    之車輛先行，肇事致人受傷，爰依爰依道路交通管理處罰條
    例第45條第9款、第61條第3項、第63條第1項第1款（漏載第
    1款）規定裁處罰鍰新臺幣(下同)600元，並各記違規點數3
    點、1點。
二、異議意旨略以:異議人於上開時間駕駛上開車輛，沿臺北市
    ○○○路行駛，行至林森北路與市○○道○○路口右轉市○
    ○道後迴轉往東行駛時，市○○道向東方向是紅燈，當時多
    輛車、機車皆停車等候，迴轉時禁止暫停線後方也停有多輛
    汽機車，本人停車確定無行進中車輛才緩緩切入禁止暫停線
    前方之空位，此時王盟舜先生駕駛的機車忽然衝撞上來，並
    非行進中我未讓幹道車先行，爰請求撤銷原處分云云。
三、按「停」標字，用以指示車輛至此必須停車再開，道路交通
    標誌標線號誌設置規則第177條定有明文。又按汽車行駛至
    無號誌或號誌故障而無交通指揮人員指揮之交岔路口，支線
    道車應暫停讓幹線道車先行，道路交通安全規第102條第1項
    第2款亦有明定。再按汽車駕駛人，有支線道車不讓幹線道
    車先行之爭道行駛情形者，處新臺幣600元以上1800元以下
    罰鍰，並記違規點數1點；又汽車駕駛人，駕駛汽車違反道
    路交通安全規則，因而肇事致人受傷者，記違規點數3點，
    道路交通管理處罰條例第45條第9款前段、第61條第3項前段
    、第63條第1項第1款亦分別規定在案。
四、經查:
  (一)本件異議人及王盟舜所行駛之上開交岔路口係屬無號誌之交
    岔路口，異議人所行駛之迴轉道北向南設有「停」標誌，此
    有現場圖（本院卷第12頁）及網路現場翻拍照片在卷可稽。
    是異議人所行駛之車道自屬支線車道，應禮讓沿市○○道幹
    線車道直行之王盟舜優先通行。
  (二)本件異議人於上開時間，駕駛上開車輛，在市○○道○○道
    迴轉匯入市○○道幹線車道時，與沿市○○道往東直行由王
    盟舜所騎乘之車牌號碼216-GAQ號重型機車發生碰撞，並致
    使王盟智之左手及左腳因而受傷等情，此不唯為異議人所不
    爭執，並據王盟舜於警詢時指陳在案，且有本院依職權向臺
    北巿政府警察局中正一分局交通分隊調得本案交通事故之相
    關現場圖、道路交通事故補充資料表、異議人及王盟舜二人
    之交通事故談話紀錄表、上開二車輛之受損照片、王盟舜受
    傷照片2張在卷可稽。而依上開卷內所檢附之車輛受損照片
    顯示，異議人所駕駛之上開車輛之右側車燈下保險槓處有明
    顯之撞損痕跡，另王盟舜所騎乘之上開機車左側車身中間排
    氣管上方之車殼部位有明顯之遭撞破痕跡，足證異議人在匯
    入市○○道幹線車道時，確有未禮讓幹線車先行之情事。至
    於異議人雖辯稱:當時前方路口已經紅燈，多輛車、機車皆
    停車等候，迴轉時禁止暫停線後方也停有多輛汽機車，本人
    停車確定無行進中車輛才緩緩切入禁止暫停線前方之空位，
    此時王盟舜先生駕駛的機車忽然衝撞上來，並非行進中我未
    讓幹道車先行云云。惟查，異議人迴轉時，市○○道與林森
    北路交岔路口之號誌已轉為紅燈，固亦據被害人王盟舜於警
    詢時陳明在案（參本院卷第26頁）。然縱前方林森北路、市
    ○○道交岔路口已紅燈，但承如異議人書狀中所自承:當時
    暫停線前方尚有空位，其緩緩切入等語，足認其確為行進中
    之車輛，則其自仍應遵守前開支線車道禮讓幹線車道之規定
    ，注意是否有其他車輛往前駛來，不得貿然匯入幹線車道。
    尚非得以前方路口轉為紅燈為由，解免其前開注意義務，是
    異議人上開所辯，亦無可採。
  (四)綜上，本件異議人違反道路交通安全規則第102條第1項第2
    款支線車道應讓幹線車道之規定，違規爭道而肇事致人受傷
    之違規行為，事證明確，洵堪認定。從而，原處分機關依道
    路交通管理處罰條例第45條第9款、第61條第3項、第63條第
    1項第1款、違反道路交通管理事件統一裁罰基準及處理細則
    之規定，裁處異議人罰鍰600元及併合併記違規點數4點，核
    無違誤。本件異議人之異議為無理由，應予駁回。
據上論斷，應依道路交通案件處理辦法第19條，裁定如主文。
中    華    民    國    99    年    6     月    11    日
                  交通法庭  法  官  李桂英
上正本證明與原本無異。
如不服本裁定，應於送達後5日內向本院提出抗告狀。
                            書記官  嚴君珮
中    華    民    國    99    年    6     月    14    日

司法院資訊處製作；財團法人民間司法改革基金會備份。
